# 求助陈版：政府拆迁补偿的会计处理。

提问人：csse235 时间：2021-11-23 11:59:57
政府规划将被审计单位的一处房产拆迁，补偿了 4000 万元，并约定将来偿还同等面积的房产，已知补价超过了换出资产公允价值的25%，不适用非货币性资产交换，那么交付拆迁房产给政府时，如何进行会计处理？

回答人：chenyiwei
虽然“补价超过了换出资产公允价值的25%”，从字面上不能直接引用非货币性资产交换准则，但“商业实质”这个原则是很多会计处理所普遍适用的，例如新收入准则下，对于确认营业收入也要求以具有商业实质为前提。因此，本案例同样可以参考非货币性资产交换交易的原则，根据有无商业实质确定换入新房产的入账价值基础，以及是否可确认原资产处置损益等。
如果具有商业实质的，则在搬迁完成，将旧房交给征收单位时，将旧房的原账面价值转入“其他非流动资产”，到取得新房时，其入账价值等于【原被拆除的旧房在拆迁补偿协议达成之日的公允价值+按协议需支付的现金补价】，该入账金额与原先的“其他非流动资产”账面价值和所支付的补价之和之间的差额作为旧房的资产处置损益予以确认。